【裁判字號】    98,交易,233
【裁判日期】    980518
【裁判案由】    公共危險
【裁判全文】
臺灣臺北地方法院刑事判決             98年度交易字第233號
公  訴  人  臺灣臺北地方法院檢查署檢察官
被      告  甲○○
                    （另案在臺灣臺北監獄執行中）
上列被告因公共危險案件，經檢察官聲請簡易判決處刑（臺灣臺
北地方法院檢察署98年度偵字第4056號），本院前認為不宜以簡
易判決處刑，改依通常程序審理，被告於準備程序中就被訴事實
為有罪之陳述，經裁定改用簡式審判程序，本院判決如下：
    主  文
甲○○服用酒類，不能安全駕駛動力交通工具而駕駛，累犯，處
有期徒刑捌月。
    事  實
一、甲○○曾因公共危險案件，經臺灣板橋地方法院以93年度交
    易字第248 號判決判處罰金新臺幣（下同）28,000元確定，
    於民國94年5 月12日繳清罰金執行完畢；次因公共危險案件
    ，經本院以94年度北交簡字第2111號判決判處罰金25,000元
    確定，已於95年2 月13日繳清罰金執行完畢；再因公共危險
    案件，經本院以96年度北交簡字第208 號判決判處有期徒刑
    3 月確定，已於96年6 月5 日易科罰金執行完畢；復因公共
    危險案件，經本院以96年度交簡字第103 號判決判處有期徒
    刑6 月確定，已於97年3 月31日易科罰金執行完畢；又均因
    公共危險案件，先經臺灣臺南地方法院以97年度交易字第69
    號判決判處有期徒刑6 月確定，再經臺灣板橋地方法院以97
    年度交易字第470 號判決判處有期徒刑8 月確定，嗣上開兩
    罪經臺灣板橋地方法院以98年度聲字第308 號裁定，定其應
    執行刑為有期徒刑1 年確定，尚未執行完畢。詎仍不知悔改
    ，明知酒醉不得駕車，竟於98年1 月18日下午14時53分許，
    飲酒後已至不能安全駕駛動力交通工具之程度，仍駕駛車牌
    號碼DWW －972 號輕型機車，行經臺北市○○區○○路516
    號前時，經警攔檢並實施酒精測試，其呼氣酒精濃度之測定
    值達每公升1 點53毫克，因而查知上情。
二、案經臺北市政府警察局萬華分局報告臺灣臺北地方法院檢察
    署檢察官聲請簡易判決處刑，本院前認為不宜以簡易判決處
    刑，改依通常程序審理，嗣於本院準備程序進行中，甲○○
    先就被訴事實為有罪之陳述，經裁定改行簡式審判程序。
    理  由
一、訊據被告甲○○對於上揭犯罪事實均坦承不諱，並有酒精測
    試濃度表1 紙（見臺灣臺北地方法院檢察署98年度偵字第40
    56號卷，下稱偵卷第9 頁）、刑法第一百八十五條之三案件
    測試觀察紀錄表1 紙（見偵卷第8頁）、生理平衡檢測表1紙
    （見偵卷第10頁）、臺北市政府警察局舉發違反道路交通管
    理事件通知單1 紙（見偵卷第9 頁）等件在卷可證，是被告
    前開任意性自白有上開證據足資佐證，堪認與事實相符，應
    予採信。且按刑法第185 條之3 所規定服用酒類，不能安全
    駕駛動力交通工具而駕駛者，應負刑事責任，揆其立法目的
    在藉抽象危險犯之犯罪構成要件，以嚇阻酒後駕車者對道路
    交通安全之危害，本不以發生實害為必要。而所謂不能安全
    駕駛之認定，並無一定之數值可供界定，而係由法院以一般
    社會通念之客觀標準，足生公共危險時即足。目前行政機關
    所採取締酒後駕車之參考標準，係依法務部於88年5 月10日
    邀集司法院刑事廳、交通部、行政院衛生署、內政部警政署
    及中央警察大學等機關開會，所為凡呼氣酒精濃度逾每公升
    含0.55毫克時，即屬不能安全駕駛之決議。上開會議決議本
    身固僅屬檢警取締酒後駕車之參考，尚無拘束法院之效力，
    惟以上開會議決議所採之標準，係參考美國、德國及日本等
    國家所進行之酒精濃度與精神狀態之測試實驗，亦即各項實
    驗均發現凡呼氣中酒精濃度達每公升0.55毫克時，就人之生
    理方面，已產生視覺反應遲鈍、影像不能集中、同時不能看
    清前方路況及車旁照後鏡等狀況，及駕駛能力已受有影響、
    肇事率已為一般人正常人之10倍之事實。而被告經警攔檢測
    試其呼氣中酒精濃度每公升高達1.53毫克，是依據上開說明
    ，被告確有於飲用酒類後，已達不能安全駕駛動力交通工具
    而仍然駕駛之犯行。從而，本件事證明確，被告犯行已堪認
    定，應依法論科。
二、核被告所為係犯刑法第185 條之3 服用酒類不能駕駛動力交
    通工具而駕駛之公共危險罪。又被告曾因公共危險案件，經
    本院以96年度北交簡字第208 號判決判處有期徒刑3 月確定
    ，已於96年6 月5 日易科罰金執行完畢；復因公共危險案件
    ，經本院以96年度交簡字第103 號判決判處有期徒刑6 月確
    定，已於97年3 月31日易科罰金執行完畢等情，有臺灣高等
    法院被告前案紀錄表1 份在卷足徵（見本院卷第4 頁至第7
    頁），是被告於前次有期徒刑之執行完畢後，5 年以內故意
    再犯本件有期徒刑以上之罪，為累犯，應依刑法第47條第1
    項規定，加重其刑。爰審酌被告曾多次飲用酒類達不能安全
    駕駛動力交通工具程度而駕駛之行為，已如前述，而酒精成
    分對人之意識能力具有不良影響，超量飲酒後會導致對週遭
    事務之辨識及反應能力較平常狀況薄弱，被告服用酒類達平
    衡感、穩定性、控制力、注意力、駕駛能力均降低、意識模
    糊不清、嚴重不能安全駕駛之程度，猶心存僥倖，執意駕駛
    動力交通工具，對一般往來之人車均生高度危險性，罔顧他
    人生命、身體、健康、財產安全，惡性非輕，惟此次犯後坦
    承犯行、非無悔意，且並未因酒後駕車肇事致人死傷或發生
    任何財產損失等一切情狀，量處如主文所示之刑，以資懲儆
    。
三、據上論斷，依刑事訴訟法第452 條、第284 條之1 、第273
    條之1 第1 項、第299 條第1 項前段，刑法第185 條之3 、
    第47條第1 項，刑法施行法第1 條之1 ，判決如主文。
本案經檢察官楊雅清到庭執行職務
中    華    民    國    98    年     5    月    18    日
                  刑事第十七庭法  官 葉力旗
上正本證明與原本無異。
如不服本判決，應於判決送達後10日內向本院提出上訴狀（應抄
附繕本）。
                              書記官 林碧華
中    華    民    國    98    年    5     月    18    日
附錄本案論罪科刑法條全文
中華民國刑法第185條之3
服用毒品、麻醉藥品、酒類或其他相類之物，不能安全駕駛動力
交通工具而駕駛者，處1 年以下有期徒刑、拘役或科或併科15萬
元以下罰金。


司法院資訊處製作；財團法人民間司法改革基金會備份。
